---
title: "SCP with QCC"
author: "Mathilda Alhamadah"
date: "2025-03-07"
output:
  html_document:
    toc: true             #table des matières
    toc_float: true       #table des matières toujours visible
    number_sections: true #numéroter sections
    theme: bootstrap      #changer le thème de la page
    highlight: zenburn    #changer le thème des chunks
---

# Firsts steps with QCC

```{r, echo=FALSE, message=FALSE, warning=FALSE}
#install.packages("qcc")
library(qcc)
```

## R chart vs xbar chart {.tabset}

Je crois bien que ces 2 charts font partie des Standard Shewhart control charts, qui peuvent être appelés directement avec la fonction qcc().\
On a une UCL (upper cotrol limit) et une LCL (lower control limit) avec la ligne horizontale qui représente le centre. Les limites sup et inf sont égales à ce centre +/- nsigma.

## Make groups

We have data with 5 observations per sample, 40 samples (sample), and a measure for each observation (diameter). We also have the information if the dataset is the train or the test phase (trial).

```{r, echo=FALSE, results=FALSE}
# Loading the piston rings data
data(pistonrings)
head(pistonrings)

# Make groups : lines = the sample number & columns = the repeated observations
diameter <- qcc.groups(data = pistonrings$diameter,
                       sample = pistonrings$sample)
head(diameter)
summary(diameter)
```

I think for us : lines = days & columns = mean of the indicator (already aggregated every x minutes) in that day. For example :

\| day 1 \| mean indicator1 8h \| mean indicator1 9h \| mean indicator1 10h \| ...

\| day 2 \| mean indicator1 8h \| mean indicator1 9h \| mean indicator1 10h \| ...

...

So that each mean already has its own sd

```{r}
qcc(data = diameter[1:25,],      #train dataset
    type = "xbar",               #chart type
    newdata = diameter[26:40,])  #test dataset
```

### Graphique R chart

```{r , results=FALSE}
obj <- qcc(diameter[1:30,], type="R")

summary(obj)
```

### Graphique xbar Chart

```{r, results=FALSE}
obj <- qcc(diameter[1:30,], type="xbar")

summary(obj)
```

## Changement du nsigma {.tabset}

**Nisgma** c'est pour définir les seuils sup et inf à partir desquels la valeur est problématique. Par défaut, **nsigma = 3**.

### Graphique nsigma à 2

```{r}
obj <- qcc(diameter[1:30,], type="xbar",nsigmas = 2)
```

### Graphique nsigma à 1

```{r}
obj <- qcc(diameter[1:30,], type="xbar",nsigmas = 1)
```

## Avec un autre jdd

Là en plus ça a mis un point orange là où y'avait une valeur proche du seuil supérieur, jsp trop pourquoi parce que ça le faisait pas avant mais bon.

```{r}
obj <- qcc(diameter[1:30,], type="xbar",newdata=diameter[31:40,])
```

On peut normalement personnaliser les graphiques, par exemple on peut enlever les stats, pas montrer tout le graphe, mettre des normes différentes et du coup ça fait des couleurs... Mais moi j'ai pas réussi. Peut-être l'article qui est daté (il utilise une fonction qccGroups qui existe pas par exemple). Lien au cas où : <https://luca-scr.github.io/qcc/reference/qccGroups.html>

Enfin bon, petite overview des graphiques possibles et intéressants en qcc :

# Graphiques intéressants en QCC
